【裁判字號】    99,聲,436
【裁判日期】    991213
【裁判案由】    返還保證書
【裁判全文】
臺灣嘉義地方法院民事裁定               99年度聲字第436號
聲  請  人  林怡萱
兼法定代理  林品均
人
相  對  人  吳國聖  
上列聲請人聲請返還保證書事件，本院裁定如下：
    主  文
聲請人於臺灣嘉義地方法院九十七年度執全字第二七七號假扣押
強制執行事件，提供擔保之「財團法人法律扶助基金會嘉義分會
法扶保證字第○九七一○○○六、00000000號保證書」
正本，准予返還。
    理  由
一、聲請意旨略以：聲請人與相對人間假扣押事件，聲請人前遵
    本院97年度裁全字第459 號裁定，為相對人利益曾提如主文
    所示之保證書為擔保，聲請就相對人之財產為假扣押，並經
    本院以97年度執全字第277 號假扣押執行在案。茲因聲請人
    業已聲請撤銷上開假扣押裁定及撤回假扣押之執行，且經定
    20日以上期間催告相對人行使權利而未行使，爰聲請返還保
    證書等語。
二、按訴訟終結後，供擔保人證明已定20日以上之期間，催告受
    擔保利益人行使權利而未行使，或法院依供擔保人之聲請，
    通知受擔保利益人於一定期間內行使權利並向法院為行使權
    利之證明而未證明者，法院應依供擔保人之聲請，以裁定命
    返還其提存物或保證書。民事訴訟法第104 條第1 項第3 款
    定有明文。依同法第106 條之規定，上開規定於其他依法令
    供訴訟上之擔保者，亦準用之。其中所謂訴訟終結，在因假
    扣押或假處分所供擔保之場合，因該擔保係為保障受擔保利
    益人因假扣押或假處分所受損害而設，倘執行法院已依假扣
    押或假處分裁定為假扣押或假處分之執行，則在供擔保人撤
    回假扣押或假處分之執行前，受擔保利益人所受損害仍可能
    繼續發生，損害額既尚未確定，自難強令其行使權利，必待
    供擔保人已撤回假扣押或假處分之執行，始得謂為訴訟終結
    （最高法院87年臺抗字第234 號裁定意旨參照）。
三、聲請人主張之事實，業據其提出本院97年度裁全字第459 號
    裁定、99年度司裁全聲字第8 號裁定、裁定確定證明書、存
    證信函、掛號郵件收件回執等影本為證，並經本院調閱本院
    97 年 度裁全字第459 號、97年度執全字第277 號及99年度
    司裁全聲字第8 號民事卷查明屬實，符合民事訴訟法第104
    條第1 項第3 款所定之「訴訟終結」情形。聲請人於訴訟終
    結後定20日以上期間催告受擔保利益人即相對人行使權利，
    然相對人迄未行使權利，且經向本院分案單位查明無訛，聲
    請人聲請返還保證書，自無不合，應予准許。
四、爰裁定如主文。
中    華    民    國    99    年    12    月    13    日
                  民事第二庭  法  官  曾文欣
以上正本係照原本做成。
如對本裁定抗告須於裁定送達後10日內向本院提出抗告狀，並繳
納抗告費新臺幣1,000元。
中    華    民    國    99    年    12    月    13    日
                              書記官  蘇姵容

司法院資訊處製作；財團法人民間司法改革基金會備份。
